【裁判字號】    92,易,1651
【裁判日期】    920630
【裁判案由】    偽造文書
【裁判全文】
臺灣板橋地方法院刑事判決                        九十二年度易字第一六五一號
    公  訴  人  臺灣板橋地方法院檢察署檢察官
    被      告  乙○○
右列被告因偽造文書案件，經檢察官提起公訴（九十二年度偵字第八三六號、第二八
一七號），及移
），本院判決如左：
    主  文
乙○○偽造署押，足以生損害於公眾及他人，累犯，處有期徒刑月，如易科罰金，
以佰元折算壹日。如附表所示筆錄、通知、同意書上偽造之「甲○○」署押均沒收
。
    事  實
一、乙○○前於民國八十二年間違因違反肅清煙毒條例、侵占等案件，經臺灣高等法
    院於八十三年四月十三日分別判處有期徒刑三年六月、八月，應執行有期徒刑四
    年確定，於八十五年二月十八日因縮短刑期假釋出監，再於八十七年八月二十二
    日縮刑期滿執行完畢。仍不知悔改，於九十一年九月十日下午四時許，駕駛車號
    八Ｋ─四九一七號自用小客車，行經臺北縣板橋市○○路○段三十八巷二００弄
    口時經警查獲，為掩飾其因違反毒品危害防制條例案件遭通緝之身分，竟假冒「
    甲○○」名義應訊，並接續在臺北縣政府警察局永和分局得和派出所制作之通知
    （存根）、搜索扣押筆錄、自願受搜索同意書及偵訊（調查）筆錄及臺灣板橋地
    方法院檢察署詢問筆錄上偽造「甲○○」之簽名及指印等署押（以上通知、筆錄
    、同意書之名稱及偽造署押之種類、數目，詳如附表所示），使甲○○本人受有
    刑事偵查之危險及影響司法警察、偵查機關犯罪偵查之正確性，均足以生損害於
    甲○○本人及司法警察、偵查機關。嗣甲○○本人經檢察官拘提到案後否認曾於
    前揭時、地遭警查獲，經檢察官將乙○○指印送鑑定始查悉上情。
二、案經臺北縣政府警察察永和分局報請臺灣板橋地方法院檢察署檢察官暨由該檢察
    官自動檢舉後偵查起訴。
    理  由
一、右揭事實，業據被告乙○○於本院審理中坦承不諱，核與被害人甲○○於偵查中
    指述遭冒名應訊之情節相符，並有如附表所示通知、筆錄、同意書（均含偽造之
    「甲○○」簽名及指印等署押）附卷可稽，而附表編號三所示自願受搜索同意書
    上之指印，經送請內政部警政署刑事警察局鑑定結果，確係被告之指印，有該局
    鑑驗書一件在卷可徵。按被告冒用「甲○○」名義應訊，並偽造其簽名及指印等
    署押，足致司法警察、偵查機關誤認甲○○為犯人而為調查偵辦，使其本人受有
    刑事偵查之危險及影響犯罪偵查之正確性，均足以生損害於甲○○本人及司法警
    察、偵查機關。罪證明確，被告犯行洵堪認定。
二、查被告冒用甲○○之名義應訊，並於附表所示之通知、筆錄、同意書上偽造其簽
    名及指印等署押，使甲○○本人受有刑事偵查之危險及影響司法警察、偵查機關
    犯罪偵查之正確性，足以生損害於甲○○本人及司法警察、偵查機關，核其所為
    ，係犯刑法第二百十七條第一項之偽造署押罪。又被告雖先後在附表所示通知、
    筆錄、同意書上偽造「甲○○」簽名及指印等署押，惟此係一個偽造行為之接續
    ，侵害同一法益，屬實質上一罪，是公訴人雖未就被告於附表編號一、二、三所
    示之通知、筆錄及同意書上偽造「甲○○」署押之犯行提起公訴，惟此部分與起
    訴部分有實質上一罪之關係，本院自應一併予以審究。末查：被告前於八十二年
    間違因違反肅清煙毒條例、侵占等案件，經臺灣高等法院於八十三年四月十三日
    分別判處有期徒刑三年六月、八月，應執行有期徒刑四年確定，於八十五年二月
    十八日因縮短刑期假釋出監，再於八十七年八月二十二日縮刑期滿執行完畢，此
    有臺灣高等法院被告全國前案紀錄表在卷足憑，其受有期徒執行完畢後五年以內
    再犯有期徒刑以上之本罪，為累犯，應依刑法第四十七條規定加重其刑。爰審酌
    被告之品行、智識程度、因恐其通緝犯身分遭警查明而犯本罪之動機、對他人及
    司法警察、偵查機關造成之損害程度，以及被告犯罪後坦承犯行尚知悔悟等一切
    情狀，量處如主文所示之刑，以示懲儆，並諭知易科罰金之折算標準。至如附表
    所示通知、筆錄、同意書上偽造之「甲○○」署押，應依刑法第二百十九條規定
    宣告沒收。
三、移送併辦意旨另以：被告於九十二年一月三十一日上午十時許，在臺北市士林區
    ○○○路五段三十八號前，以新台幣三千元價格購得經變造之甲○○身分證一張
    ，嗣於九十二年四月八日下午五時五十分許，在同路段一巷巷口，經警查獲，並
    提出此變造之身分證供員警查證，因認被告另涉犯刑法第二百十六條、第二百十
    二條之行使變造之身分證罪嫌云云。然查：被告所為經起訴者係犯刑法第二百十
    七條之偽造署押罪，與上開檢察官併辦被告行使偽造身分證罪間，二者之構成要
    件顯不相同，難認移送併辦部分與本案有何連續犯裁判上一罪之關係，本院無從
    併予審究，自應檢還檢察官另行偵處，附此敘明。
據上論斷，應依刑事訴訟法第二百九十九條第一項前段，刑法第二百十七條第一項、
第四十七條、第四十一條第一項前段、第二百十九條，罰金罰鍰提高標準條例第二條
，判決如主文。
本案經檢察官李吉祥到庭執行職務。
中      華      民      國    九十二    年      六      月     三十     日
                                      臺灣板橋地方法院刑事第五庭
                                          法  官  趙義德
右正本證明與原本無異。
如不服本判決應於送達後十日內向本院提出上訴狀。
                                          書記官  陳秀慧
中      華      民      國    九十二    年      六      月     三十     日
附錄本案論罪科刑法條全文：
刑法第二百十七條第一項：
偽造印章、印文或署押，足以生損害於公眾或他人者，處三年以下有期徒刑。
  附  表
┌──┬────────────────────────────────┐
│編號│通知、筆錄、同意書之名稱及偽造署押之種類、數目                  │
├──┼────────────────────────────────┤
│ 一 │臺北縣政府警察局永和分局九十一年九月十日十六時零分通知（存根）上│
│    │偽造之「甲○○」簽名及指印各壹枚                                │
├──┼────────────────────────────────┤
│ 二 │同右分局同日搜索筆錄、扣押筆錄上偽造之「甲○○」簽名壹枚及指印貳│
│    │枚                                                              │
├──┼────────────────────────────────┤
│ 三 │九十一年九月十日自願受搜索同意書上偽造之「甲○○」簽名及指印各壹│
│    │枚                                                              │
├──┼────────────────────────────────┤
│ 四 │同右分局得和派出所九十一年九月十日十七時三十分偵訊（調查）筆錄上│
│    │偽造之「甲○○」簽名陸枚及指印拾貳枚                            │
├──┼────────────────────────────────┤
│ 五 │臺灣板橋地方法院檢察署九十一年九月十日下午二時三十分詢問筆錄上偽│
│    │造之「甲○○」簽名壹枚                                          │
└──┴────────────────────────────────┘


司法院資訊處製作；財團法人民間司法改革基金會備份。
